臺北高等行政法院判決
　　　　　　　　　　　　　　　　　　 96年度簡字第00677號
原　　　告　甲○
被　　　告　財政部臺灣省北區國稅局
代　表　人　陳文宗（局長）
訴訟代理人　乙○○
上列當事人間因綜合所得稅事件，原告不服財政部中華民國96年
6 月23日台財訴字第09600154300 號訴願決定（案號：第000000
00號），提起行政訴訟。本院判決如下：
　　主  文
原告之訴駁回。
訴訟費用由原告負擔。
　　事實及理由
一、程序說明：
    本件訴訟標的之價額在新臺幣（下同）20萬元以下，依行政
    訴訟法第229 條第2 項、第1 項第1 款規定及司法院民國（
    下同）92年9 月17日院台廳行一字第23681 號令，應適用簡
    易程序，本院並依同法第233 條第1 項規定，不經言詞辯論
    ，逕行裁判。
二、事實概要：
    原告94年度綜合所得稅結算申報，列報取自網巨科技股份有
    限公司（下稱網巨公司）營利所得9,870 元，經被告所屬臺
    北縣分局核定9,870 元，歸課綜合所得總額490,470 元，應
    退稅額20,968元。原告不服，以：網巨公司為股票未上市公
    司，被告不應歸課原告股利所得9,870 元云云，申請復查，
    經被告以96年2 月15日北區國稅法二字第0960016251號復查
    決定（下稱原處分）駁回，原告仍不服，提起訴願遭駁回後
    ，遂提起本件行政訴訟。
三、原告主張：86年間網巨公司設在臺北縣板橋市○○路的下游
    分公司招考新進人員，原告之子前去應徵被錄取，網巨公司
    要求新進人員認購網巨公司股票，原告之子替原告認購網巨
    公司股票5,000 股，每股70元，共350,000 元。95年間原告
    想將網巨公司股票出售，但網巨公司人員要原告自行銷售，
    與該公司無關。被告僅以網巨公司單方面資料，就判定原告
    所有網巨公司股票往後是否得以出售，跟繳稅無關，未查明
    網巨公司股票並未上市，原告無法持網巨公司股票到股票市
    場出售，將錢拿回來，該公司股票賣不掉，如同廢紙一般，
    原告何來營利所得？原告之股本已被網巨公司詐騙。原告自
    86年買網巨公司股票至今96年止，網巨公司從來沒發過股票
    營利金給原告。被告認定原告有網巨公司營利所得與事實不
    符，本件退稅額應為59,720元。據此，依行政訴訟法第4 條
    第1 項規定，求為判決：「訴願決定及原處分均撤銷。」云
    云。
四、被告則以：原告係網巨公司股東，其94年度綜合所得稅結算
    申報，列報取自網巨公司營利所得9,870 元。原告於94 年9
    月9 日取得網巨公司增資配股987 股，以每股面額10元計算
    ，原告94年度所獲分配之股票股利9,870 元，核屬營利所得
    ，被告所屬臺北縣分局依據網巨公司填報之股利憑單核定原
    告營利所得9,870 元，歸課綜合所得稅，並無不合。原告主
    張網巨公司係股票未上市公司，原告至今無法出售該公司股
    票，94年度因該股利所得所繳納之稅捐應予退還云云，乃係
    對股票股利有所誤解，核無足採。求為判決駁回原告之訴等
    語。
五、按行為時所得稅法第14條第1 項第1 類第1 款規定：「個人
    之綜合所得總額，以其全年左列各類所得合併計算之：第一
    類：營利所得：公司股東所獲分配之股利總額、合作社社員
    所分配之盈餘總額、合夥組織營利事業之合夥人每年度應分
    配之盈餘總額、獨資資本主每年自獨資經營事業所得之盈餘
    總額及個人一時貿易之盈餘總額皆屬之。」第71條第1 項規
    定：「納稅義務人應於每年5 月1 日起至5 月31日止，填具
    結算申報書，向該管稽徵機關，申報其上一年度內構成綜合
    所得總額或營利事業收入總額之項目及數額，以及有關減免
    、扣除之事實，並應依其全年應納稅額減除暫繳稅額、尚未
    抵繳之扣繳稅額及可扣抵稅額，計算其應納之結算稅額，於
    申報前自行繳納。但短期票券利息所得之扣繳稅款及營利事
    業獲配股利總額或盈餘總額所含之可扣抵稅額，不得減除。
    」司法院釋字第377 號解釋：「個人所得稅之歸屬年度，依
    所得稅法第14條及第88條規定並參照第76條之1 第1 項之意
    旨，係以實際取得之日期為準…」
六、原告94年度綜合所得稅結算申報，列報取自網巨公司營利所
    得9,870 元，有結算申報書（原處分卷第20頁）上營利所得
    欄可稽。被告所屬臺北縣分局依據網巨公司之股東名簿明細
    表（原處分卷第5 頁）記載該公司於94年9 月9 日增資配股
    987 股予原告，以每股面額10元計算，原告94年度所獲分配
    之股票股利9,870 元，亦有網巨公司填報之股利憑單在卷（
    原處分卷第23頁）可稽，係屬營利所得甚明。故被告認原告
    為網巨公司股東，核定原告該年度取自該公司營利所得9,87
    0 元，並無不合。是以，被告歸課原告綜合所得總額490,47
    0 元，應退稅額20,968元，有核定通知書在卷可稽（原處分
    卷第21、22頁），亦無違誤。原告主張：網巨公司係股票未
    上市公司，該公司利用下游分公司詐財，要求新進人員需購
    買公司股票，當時原告之子以原告名義認購股票5,000 股（
    每股70元）合計350,000 元，原告至今無法出售系爭股票，
    被告不應歸課原告股利所得9,870 元，故94年度綜合所得稅
    應退稅額不只20,968元云云，於法無據，自不足採。
七、綜上所述，原處分以被告核定原告營利所得9,870 元，歸課
    綜合所得總額490,470 元，應退稅額20,968元，於法並無不
    合，訴願決定遞予維持，亦無違誤，原告仍執前詞，訴請撤
    銷，為無理由，應予駁回。
據上論結，本件原告之訴為無理由，依行政訴訟法第98條第1 項
前段、第233 條第1 項，判決如主文。
中　　華　　民　　國　　96　　年　 12　　月　   31 　 日
        臺北高等行政法院第五庭法    官    胡方新
上為正本係照原本作成。
本件以訴訟事件所涉及之法律見解具有原則性者為限，始得於本
判決送達後20日內向本院提出上訴狀並表明上訴理由，如已於本
判決宣示後送達前提起上訴者，應於判決送達後20日內補具上訴
理由（均按他造人數附繕本），且經最高行政法院許可後方得上
訴。
中　　華　　民　　國　　96　　年　 12　　月　   31 　 日
            　　　　　　　　　書 記 官    楊怡芳
